臺灣新北地方法院民事裁定　　　　　110年度消債更字第358號
聲　請　人　呂侑蓁　
代　理　人　游家雯(法扶)律師
上列當事人因消費者債務清理事件聲請更生，本院裁定如下：
    主  文
聲請人呂侑蓁自中華民國110 年12月7 日上午11時起開始更生程
序。
本件命司法事務官進行更生程序。
    理  由
一、按本條例所稱消費者，指五年內未從事營業活動或從事小規
    模營業活動之自然人。前項小規模營業指營業額平均每月新
    臺幣二十萬元以下者。前項所定數額，司法院得因情勢需要
    ，以命令增減之；債務人不能清償債務或有不能清償之虞者
    ，得依本條例所定更生程序，清理其債務；債務人無擔保或
    無優先權之本金及利息債務總額未逾新臺幣一千二百萬元者
    ，於法院裁定開始清算程序或宣告破產前，得向法院聲請更
    生；協商或調解成立者，債務人不得聲請更生或清算。但因
    不可歸責於己之事由，致履行有困難者，不在此限；第七十
    五條第二項規定，於前項但書情形準用之；本條例施行前，
    債務人依金融主管機關協調成立之中華民國銀行公會會員，
    辦理消費金融案件無擔保債務協商機制與金融機構成立之協
    商，準用前二項之規定；債務人對於金融機構負債務者，在
    聲請更生或清算前，應向最大債權金融機構請求協商債務清
    償方案，或向其住、居所地之法院或鄉、鎮、市、區調解委
    員會聲請債務清理之調解；又法院開始更生程序之裁定，應
    載明其年、月、日、時，並即時發生效力；法院裁定開始更
    生或清算程序後，得命司法事務官進行更生或清算程序，必
    要時得選任律師、會計師或其他適當之自然人或法人一人為
    監督人或管理人，消費者債務清理條例（下稱消債條例）第
    2 條、第3 條、第42條第1 項、第151 條第7 項至第9 項、
    第45條第1 項及第16條第1 項分別定有明文。
二、本件聲請意旨略以：聲請人即債務人於聲請更生前5 年內並
    未從事營業活動，不能清償債務或有不能清償之虞。因對於
    金融機構負債務，於民國110 年4 月20日向其住、居所地之
    法院聲請債務清理之調解，於同年8 月12日調解不成立。又
    聲請人無擔保或無優先權本金及利息之債務總額未逾新臺幣
    （下同）1,200 萬元，復未經法院裁定開始清算程序或宣告
    破產，爰向本院聲請更生等語。
三、經查：聲請人所主張之上開事實，業據其提出債務人清冊、
    現戶全戶戶籍謄本影本、嘉義縣戶口名簿影本、財團法人金
    融聯合徵信中心查詢當事人綜合信用報告、全國財產稅總歸
    戶財產查詢清單、108 年度綜合所得稅各類所得資料清單、
    勞工保險被保險人投保（明細）、合作金庫存摺內頁影本、
    更正後之財產及收入狀況說明書及債權人清冊、玉山銀行存
    摺內頁影本、遠雄人壽保險單影本等件為證。堪認本件聲請
    人為一般消費者，並未從事營業活動。其有無法清償債務情
    事，又所負無擔保或無優先權之本金及利息債務，並未逾
    1,200 萬元，且未經法院裁定開始清算程序或宣告破產，復
    查無消債條例第6 條第3 項、第8 條或第46條各款所定駁回
    更生聲請之事由存在，則聲請人聲請更生，洵屬有據，應予
    准許，並命司法事務官進行本件更生程序，爰裁定如主文。
四、至於聲請人於更生程序開始後，應另提出足以為債權人會議
    可決或經法院認為公允之更生方案以供採擇，俾免更生程序
    進行至依消債條例第61條規定應行清算之程度，附此敘明。
中    華    民    國   110    年    12    月    7     日
                  民事第六庭    法  官  黃信滿
上為正本係照原本作成。
本件不得抗告。
本裁定已於110年12月7日上午11時公告。
中    華    民    國   110    年    12    月    7     日
                                書記官  黃曉妏